臺灣彰化地方法院刑事判決　　　　　　　100年度易字第393號
公　訴　人　臺灣彰化地方法院檢察署檢察官
被　　　告　翁瑞明
上列被告因妨害家庭案件，經檢察官提起公訴（100年度調偵字
第18號），本院判決如下：
    主  文
翁瑞明犯相姦罪，處有期徒刑貳月，如易科罰金，以新臺幣壹仟
元折算壹日（三罪）。應執行有期徒刑肆月，如易科罰金，以新
臺幣壹仟元折算壹日。
        犯罪事實
一、翁瑞銘與劉秀枝同在雞肉加工廠工作而認識，並知悉劉秀枝
    （涉嫌通姦罪部分，業經檢察官另為不起訴處分）為張文冠
    之妻，係有配偶之人。翁瑞銘竟基於與劉秀枝相姦之犯意，
    而為下列行為：
    (一)、民國（下同）99年5 月19日16時21分至19時14分許，在
        彰化縣埔心鄉○○路○ 段226 號「夏綠地汽車旅館」第
        212號房間內，與劉秀枝發生性交行為1 次。
    (二)、99年5 月27日10時58分至13時46分許，在彰化縣埔心鄉
        ○○路○ 段226 號「夏綠地汽車旅館」第105 號房間內
        ，與劉秀枝發生性交行為1 次。
    (三)、99年6 月30日17時01分至19時44分許，在彰化縣埔心鄉
        ○○路○ 段226 號「夏綠地汽車旅館」第211 號房間內
        ，與劉秀枝發生性交行為1 次。
    嗣經劉秀枝之配偶張文冠察覺劉秀枝日常舉止有所異常，乃
    調閱劉秀枝所持用門號0000000000號行動電話通聯紀錄，發
    現劉秀枝行動電話內有翁瑞銘所持用門號0000000000號行動
    電話傳入之曖昧簡訊，經張文冠追問下，劉秀枝始坦承與翁
    瑞明發生上開性交行為，而查知上情。
二、案經張文冠訴由彰化縣警察局鹿港分局報請臺灣彰化地方法
    院檢察署檢察官偵查起訴。
    理  由
一、證據能力部分：
    (一)、證人劉秀枝於偵查中向檢察官所為證述，雖係被告以外
        之人於審判外之言詞陳述，為傳聞證據，然其於偵查中
        向檢察官所為證述，既經具結，且本院審酌該等言詞陳
        述係由證人出於自由意識而陳述，又無其他證據足認該
        等陳述有何顯不可信之情事等一切情況，依刑事訴訟法
        第159 條之1 第2 項規定，認上開證人於偵訊中之證述
        ，自得採為認定本件犯罪事實所憑之證據。
    (二)、告訴人張文冠、證人劉秀枝於警詢時之證述，雖屬被告
        以外之人於審判外之言詞陳述，為傳聞證據，然經本院
        於審理時當庭直接提示而為合法之調查，被告均未於言
        詞辯論終結前聲明異議，本院復審酌該等言詞陳述係由
        證人出於自由意識而陳述，並無非法取證之情況，依刑
        事訴訟法第159 條之5 之規定，認上開證人於警詢時之
        證述，應得採為認定本件犯罪事實所憑之證據。
    (三)、本判決所引用之其餘證據，分別為告訴人張文冠合法蒐
        證所提出之錄音、照片資料，及檢察官或本院依法調取
        之證據，檢察官、被告對於證據能力均無意見，自得引
        為本案證據。
二、訊據被告翁瑞明固坦承知悉證人劉秀枝係告訴人張文冠之配
    偶，並有偕同劉秀枝三次前往「夏綠地汽車旅館」之事實，
    惟辯稱：伊跟劉秀枝去汽車旅館是要談劉秀枝跟她先生離婚
    的事情，彼此有親吻、擁抱、脫衣動作，但都沒有發生性行
    為，張文冠曾經向伊索討200 萬元，伊覺得被仙人跳云云。
    惟查：證人劉秀枝與被告在夏綠地旅館發生性行為三次等情
    ，業據證人劉秀枝於警詢、偵訊及本院訊問時證述明確，有
    其警詢筆錄（警卷第4 至6 頁）、偵訊筆錄（99年度偵字第
    10201 號卷宗第11至14頁）及本院100 年7 月28日審理筆錄
    在卷可參。證人劉秀枝於本院審理時作證時表示第一次性行
    為發生在被告生日當天，印象特別深刻，其他兩次發生日期
    印象較為模糊，應以錄音光碟中所承認之日期較為正確。本
    院當庭勘驗告訴人所提供之錄音光碟，證人劉秀枝向其夫張
    文冠承認其與被告發生過三次性行為，時間各為「5 月19日
    4 時30分至7 時30分」、「5 月26日或27日中午11時至1 時
    」、「6 月29日或30日下午5 時30分至6 時30分」（錄音譯
    文附於99年度他字第1960號卷宗第7 頁）。經核對夏綠地汽
    車旅館所提供之旅客名單中，被告所騎駛車號MRS-416 號之
    車輛登記使用時間及房號各為99年5 月19日16時21分至19時
    14分（第212 房）、99年5 月27日10時58分至13時46分（第
    10 5號房）、99年6 月30日17時01分至19時44分（第211 號
    房），有該汽車旅館提供之資料可參（以上資料分別附於10
    0 年度調偵字第18號卷宗第8 頁及本院卷，最後一次登記車
    號誤載為「MRS411」），核與證人劉秀枝所陳述在汽車旅館
    與被告發生性交行為之時間大致相符。此外，被告與證人劉
    秀枝均承認曾分別簽下自白書，證人劉秀枝在自白書中承認
    與被告發生性行為，被告在自白書中承認與證人劉秀枝至KT
    V 、汽車旅館，並以電話聯繫交往（自白書各附於100 年度
    調偵字第18號卷宗第3 、4 頁），被告也坦承傳遞「為何把
    問題丟給我，因為妳對我的不理不採讓我產生瑕想不是嗎？
    難道我對妳的真妳已完全忘了」、「真心話，真的『很愛很
    愛很愛妳! 』希望妳能瞭解體會」等簡訊（簡訊照片附於10
    0 年度調偵字第18號卷宗第6 頁），又本院當庭勘驗證人劉
    秀枝與被告私下對話時之錄音光碟，被告向證人劉秀枝表示
    ：「我承認有啊！你講得我都有呀」等語（譯文附於本院卷
    第8 頁），且在此段譯文之前，證人劉秀枝問被告：你認為
    是我騙你去夏綠地嗎？被告答稱：我認為那個不重要。證人
    劉秀枝再問被告：你是說你和我怎樣、怎樣都不承認嗎？被
    告答稱：我沒有說我不承認等語（見本院100 年7 月28日審
    判筆錄第5 頁），兼衡被告於本院準備程序中自承其與證人
    劉秀枝在汽車旅館中彼此有親吻、擁抱、脫衣等動作，是認
    證人劉秀枝指述三次在汽車旅館見面時有發生性交行為等情
    ，應與實情相符，被告辯稱有兩人只有相互愛撫而沒有性交
    云云，與常情相違。至被告雖質疑遭設計陷害，惟證人劉秀
    枝於本院審理時證稱當初因其與婆婆、丈夫相處有磨擦，才
    與被告交往，歷此事件後，其丈夫現在都選擇上夜班，夫妻
    兩人關係至今仍然冷淡，但考慮子女年幼而不忍離異，言及
    於此仍不時落淚（本院100 年7 月28日審理筆錄參照），被
    告在本院審理時對於證人劉秀枝所言均無意見，亦未當面質
    疑證人劉秀枝有設計陷害之動機，是被告辯稱遭仙人跳云云
    ，尚難採信。綜上，本件事證明確，被告犯行堪以認定。
三、核被告翁瑞明所為，均係犯刑法第239 條後段之相姦罪。被
    告3 次相姦犯行，犯意各別，行為互殊，應分論併罰。爰審
    酌被告明知證人劉秀枝為有配偶之人，猶與之為相姦行為，
    破壞他人家庭和諧及穩定，且犯後矢口否認犯行，態度難謂
    良好，惟證人劉秀枝因與家人相處產生磨擦，心情低落之情
    形下轉而與身為同事之被告交往，亦非無可責之處，暨斟酌
    被告離婚，與母親及子女同住之生活狀況等一切情狀，各量
    如主文所示之刑，並諭知易科罰金之算標準，及定其應執行
    之刑，以示懲戒。
據上論斷，應依刑事訴訟法第299條第1項前段，刑法第239條後
段、第41條第1項前段、第51條第5款，判決如主文。
本案經檢察官賴志盛到庭執行職務。
中    華    民    國  100     年    8     月    11    日
                  刑事第七庭     法      官 黃玉齡
以上正本證明與原本無異。
如不服本判決應於收受判決後十日內向本院提出上訴書狀，並應
敘述具體理由。其未敘述上訴理由者，應於上訴期間屆滿後二十
日內向本院補提理由書（均須按他造當事人之人數附繕本），切
勿逕送上級法院。
告訴人或被害人對於判決如有不服具備理由請求檢察官上訴者，
其上訴期間之計算係以檢察官收受判決正本之日期為準。
中    華    民    國  100     年    8     月    11    日
                                 書  記  官 黃鏽金
附錄論罪科刑法條：
中華民國刑法第239條
有配偶而與人通姦者，處1年以下有期徒刑。其相姦者亦同。